# 分部实现的同一控制下企业合并

提问人：595699395 时间：2020-06-06 16:57:00
请问分部实现的同一控制下企业合并中的追溯调整分录
借：资产/负债
贷：长期股权投资
资本公积
这里面的资产/负债是什么意思？在合并底稿中是指实际的 借：应收、货币资金 等吗？

回答人：chenyiwei
指被合并方所拥有的的各项资产和负债，按照其在最终控制方合并报表层面的账面价值纳入。